【裁判字號】    97,易,46
【裁判日期】    970131
【裁判案由】    竊盜等
【裁判全文】
臺灣臺南地方法院刑事判決                97年度易字第46號
公  訴  人  臺灣臺南地方法院檢察署檢察官
被      告  丙○○
上列被告因竊盜等案件，經檢察官提起公訴（96年度偵字第1378
9號），被告於準備程序就被訴事實為有罪陳述，本院聽取當事
人之意見後，裁定進行簡式審判程序，並判決如下：
    主  文
丙○○於夜間侵入住宅竊盜，累犯，處有期徒刑柒月。又竊盜未
遂，累犯，處有期徒刑月。應執行有期徒刑捌月。又服用酒類
，不能安全駕駛動力交通工具而駕駛，累犯，處罰金新台幣陸萬
元，如易服勞役，以新台幣壹仟元折算壹日。
    事  實
一、丙○○於民國89年間曾因竊盜案件，經本院判處有期徒刑2
    年確定，入監執行後，於93年5月25日因縮短刑期假釋交付
    保護管束，嗣於93年7月18日保護管束期滿未經撤銷而視為
    執行完畢。詎猶不知悔改，明知酒後駕車易生危險，竟於96
    年9月3日晚上6時30分許，在臺南縣仁德鄉後壁厝友人家中
    ，飲用2瓶啤酒後，仍騎乘車號NMZ-508號重機車，自上開地
    點出發行駛於市區道路，並於同日晚上7時至8時許之夜間，
    行經臺南縣仁德鄉○○路○段123號丁○○之住宅前，因見屋
    內無人，遂意圖為自己不法之所有，侵入該住宅（侵入住宅
    部分未據告訴）內，並徒手竊取丁○○所有之中華民國護照
    2本、土地銀行存摺、彰化銀行存摺、臺灣中小企業銀行存
    摺及臺灣中小企業銀行代收票據記錄簿各1本，得手後將之
    置於上開機車腳踏板處逃逸。復另基於意圖為自己不法之所
    有，於同日晚上8時17分許，騎乘上開機車，至臺南縣仁德
    鄉○○路634號前，持自備之鑰匙，著手竊取莊安祿所有停
    放在該處之車號1918-PX號自用小貨車，適為莊安祿之妻甲
    ○○發現，乃報警前來查獲而未遂，嗣經警對丙○○施以酒
    測，測得其呼氣之酒精濃度為每公升0.58毫克，已達不能安
    全駕駛動力交通工具之程度。
二、案經甲○○訴由臺南縣警察局歸仁分局報告台灣台南地方法
    院檢察署檢察官偵查起訴。
    理  由
一、認定事實方面：
  (一)上揭酒後駕車之事實，業據被告迭於警詢及偵審中均坦承不
    諱，並有被告酒精濃度檢測單、道路交通事故當事人酒精測
    定紀錄表、刑法第185條之3案件測試觀察紀錄表及舉發違反
    道路交通管理事件通知單各1紙在卷可稽，足認其自白與事
    實相符。又參考德、美等國之認定標準，對於酒精濃度吐氣
    已達每公升0.55毫克，或血液濃度達0.11％以上，肇事率為
    一般正常人之10倍，認為已達「不能安全駕駛」之標準，此
    有法務部88年5月18日法檢字第1669號函可資參照。再者
    ，刑法對於酒後不能安全駕駛動力交通工具，係採抽象危險
    之規定，不以發生具體危險為必要，被告呼氣中酒精濃度既
    已達每公升0.58毫克，足徵被告於飲酒後確已達到不能安全
    駕駛動力交通工具之程度無誤，其公共危險犯行已堪認定。
  (二)上揭於夜間侵入住宅並竊取被害人丁○○所有之護照、存摺
    等物之事實，業據被告於偵審中坦承不諱，核與證人丁○○
    證述情節大致相符，並有臺南縣警察局歸仁分局扣押物品目
    錄表、贓物認領保管單及現場照片等附卷可佐。被告此部分
    自白，核與事實相符，其所為加重竊盜犯行亦堪認定。
  (三)上揭竊取被害人莊安祿所有車號1918-PX號自用小貨車未遂
    之事實，業據被告於審理中坦承不諱，證人甲○○於偵查中
    亦具結證述謂：「當時在大門口看到被告用他的雙手拉扯車
    子的門把，連後門共有5個，每個車門都用雙手用力的拉3下
    左右，拉不開又去拉另1個門，也是相同的動作，4個門都是
    如此，除了後車門因為被車子擋住看不到以外，但是看到車
    子都在晃動」等語；另證人即據報前往現場處理之員警李俊
    宏亦於偵查中具結證稱：「在現場離被告3、4公尺處發現被
    告正手持鑰匙，在後車廂之鑰匙孔鑽來鑽去，動作持續約10
    秒左右，經出聲制止被告並詢問該車何人所有後，被告答稱
    是伊老板叫伊將車停在該處」等語明確，苟被告非意在竊車
    ，又豈需每個車門皆逐一用力拉扯，並持鑰匙鑽弄車廂鑰匙
    孔？被告此部分自白，核與事實相符，其所為竊盜未遂犯行
    亦堪認定。
二、新舊法比較適用方面：
    按行為後法律有變更者，適用行為時之法律。但行為後之法
    律有利於行為人者，適用最有利於行為人之法律，刑法第2
    條第1項定有明文。又刑法施行法第1條之1第1項規定「中華
    民國九十四年一月七日刑法修正施行後，刑法分則篇所定罰
    金之貨幣單位為新台幣。」而被告於犯罪時之刑法第185條
    之3規定「服用毒品、麻醉藥品、酒類或其他相類之物，不
    能安全駕駛動力交通工具而駕駛者，處一年以下有期徒刑、
    拘役或三萬元（指銀元，即新台幣玖萬元）以下罰金。」惟
    於97年1 月2日修正公布施行，則規定「服用毒品、麻醉藥
    品、酒類或其他相類之物，不能安全駕駛動力交通工具而駕
    駛者，處一年以下有期徒刑、拘役或科或併科十五萬元（指
    新台幣）以下罰金。」比較修正前後之規定，以97年1月2日
    修正公布施行前之規定，較有利於被告，則應依刑法第2條
    第1項前段，適用修正前刑法第185條之3規定，併此敘明。
三、核被告丙○○所為，係犯刑法第185條之3之公共危險罪、同
    法第320條第3項、第1項之普通竊盜未遂罪，及同法第321條
    第1項第1款之加重竊盜罪。其上開三次犯行，犯意各別，行
    為互殊，應論以數罪。又被告前有如犯罪事實欄所載之前科
    ，有臺灣高等法院被告前案紀錄表在卷可參，其於有期徒刑
    執行完畢後，五年內故意再犯本件有期徒刑以上之三罪，均
    為累犯，應依刑法第47條第1項規定，各加重其刑。普通竊
    盜未遂犯行部分，酌減其刑，且先加後減。爰審酌被告酒後
    執意駕車，罔顧大眾用路安全，惟尚無酒後駕車之前科，且
    正值壯年，不思循正當途徑賺取錢財，反以社會一般大眾極
    為唾棄、厭惡及恐懼之竊盜手段侵害他人財產法益，又其有
    多次竊盜前科，品行不良，仍不知悔悟而再犯本案，復於犯
    罪後，於偵查中否認部分犯行，難認犯後態度良好，兩件竊
    案之所生損害，尚非鉅大等一切情狀，各量處如主文所示之
    刑，有期徒刑部分並定其應執行之刑，罰金部分並諭知易服
    勞役之折算標準，及依刑法施行法第一條之一規定以新臺幣
    定為罰金之貨幣單位。
據上論斷，應依刑事訴訟法第273條之1第1項、第299條第1項前
段，刑法第2條第1項前段、修正前第185條之3、第320條第3項、
第1項、第321條第1項第1款、第47條第1項、第25條第2項、第51
條第5款、第42條第3項前段，刑法施行法第1條之1，判決如主文
。
本案經檢察官乙○○到庭執行職務。
中    華    民    國    97    年    1     月    31    日
                  刑事第一庭    法  官  陳顯榮
以上正本證明與原本無異。
如不服本判決應於收受本判決後10日內向本院提出上訴書狀，並
應敘述具體理由。如未敘述上訴理由者，應於上訴期間屆滿後20
日內向本院補提理由書狀（均須按他造當事人之人數附繕本）「
切勿逕送上級法院」。
                                書記官  陳麗雅
中    華    民    國    97    年    1     月    31    日
附錄論罪科刑法條：
刑法第185條之3：
服用毒品、麻醉藥品、酒類或其他相類之物，不能安全駕駛動力
交通工具而駕駛者，處一年以下有期徒刑、拘役或三萬元以下罰
金。
刑法第320條：
意圖為自己或第三人不法之所有，而竊取他人之動產者，為竊盜
罪，處五年以下有期徒刑、拘役或五百元以下罰金。
意圖為自己或第三人不法之利益，而竊佔他人之不動產者，依前
項之規定處斷。
前二項之未遂犯罰之。
刑法第321條：
犯竊盜罪而有左列情形之一者，處六月以上五年以下有期徒刑：
一  於夜間侵入住宅或有人居住之建築物、船艦，或隱匿其內而
    犯之者。
二  毀越門扇、牆垣或其他安全設備而犯之者。
三  攜帶兇器而犯之者。
四  結夥三人以上而犯之者。
五  乘火災、水災或其他災害之際而犯之者。
六  在車站或埠頭而犯之者。
前項之未遂犯罰之。


司法院資訊處製作；財團法人民間司法改革基金會備份。
